pt-BR: Aditivos de combustível: Antigel; Inibidor de corrosão; Tintura; Estabilizante; Outro
sl-SI: Dodatki za gorivo: Anti-gel; Zaviralec korozije; Barva; Stabilizator; Drugo
th: สารเติมแต่งน้ำมันเชื้อเพลิง: สารแอนตี้เจล; สารยับยั้งการกัดกร่อน; สี; สารคงตัว; อื่นๆ
cs: Palivová aditiva: Anti-gel; Protikorozní prostředek; Barvivo; Stabilizátor; Jiné
fr: Additifs pour carburant: Anti-gel; Inhibiteur de corrosion; Colorant; Stabilisateur; Autre
ko: 연료 첨가제: 동결 방지제; 부식 방지제; 염료; 안정제; 기타
nb: Drivstofftilsetninger: Antigel; Rustmiddel; Fargestoff; Stabilisator; Annet
pt-PT: Aditivos de combustível: Antigel; Inibidor de corrosão; Tinta; Estabilizador; Outro
hu: Üzemanyag-adalékok: Jegesedésgátló; Korróziógátló; Festék; Stabilizátor; Egyéb
en: Fuel additives: Anti-gel; Corrosion inhibitor; Dye; Stabilizer; Other
it: Additivi per carburante: Antigelo; Inibitore della corrosione; Tintura; Stabilizzatore; Altro
pl: Dodatki do paliwa: Anty-żelowe; Inhibitor korozji; Barwnik; Stabilizator; Inne
ru: Топливные присадки: Антигель; Ингибитор коррозии; Краситель; Стабилизатор; Другой
sv: Bränsletillsatser: Anti-gel; Korrosionshämmare; Färgämne; Stabiliseringsmedel; Övrigt
bg-BG: Добавки за гориво: Антигел; Инхибитор на корозия; Багрило; Стабилизатор; Други
de: Kraftstoffadditive: Anti-Gel; Korrosionsinhibitor; Farbstoff; Stabilisator; Sonstiges
el: Πρόσθετα καυσίμων: Αντιψυκτικό; Αναστολέας διάβρωσης; Βαφή; Σταθεροποιητής; Άλλο
lt-LT: Degalų priedai: Antigelis; Korozijos inhibitorius; Dažai; Stabilizatorius; Kita
hr-HR: Aditivi u gorivu: Sredstvo protiv smrzavanja; Inhibitor korozije; Boja; Stabilizator; Ostalo
nl: Brandstofadditieven: Anti-gel; Corrosieremmer; Dye; Stabilisator; Andere
es: Aditivos para combustible: Antigélido; Inhibidor de corrosión; Colorante; Estabilizador; Otros
ro-RO: Aditivi combustibil: Antigel; Inhibitor de coroziune; Colorant; Stabilizator; Altele
ja: 燃料添加剤: ゲル防止剤; 腐食防止剤; 染料; 安定剤; その他
zh-TW: 燃油添加劑: 抗凝膠; 緩蝕劑; 水性染料; 穩定劑; 其他
vi: Phụ gia nhiên liệu: Chống đông đặc; Chất chống ăn mòn; In nhuộm; Chất ổn định; Khác
zh-CN: 燃油添加剂: 防胶凝; 防腐剂; 染料; 稳定剂; 其他
fi: Polttoaineen lisäaineet: Geeliytymisenesto; Korroosionestoaine; Väriaine; Stabilisaattori; Muu
tr: Yakıt Katkıları: Anti jel; Paslanma önleyici; Boya; Sabitleyici; Diğer
da: Brændstoftilsætningsstoffer: Anti-gel; Korrosionsinhibitor; Farve; Stabilisator; Andet
sk-SK: Aditíva do paliva: Anti-gél; Inhibítor korózie; Farbivo; Stabilizátor; Iné